臺灣士林地方法院交通事件裁定　　　　 100年度交聲字第94號
原處分機關　臺北市交通事件裁決所
異議人即
受處分人　　周怡君
上列異議人即受處分人違反道路交通管理處罰條例案件，對於
臺北市交通事件裁決所100年2 月1日所為之處分（原處分案號：
北市裁罰字第裁22-A01YGC028號），聲明異議，本院裁定如下：
    主  文
異議駁回。
    理  由
一、原處分意旨略以：異議人即受處分人周怡君於民國99年11月
    15 日11時37分許，駕駛車號322-AC 號民營公車，沿內湖路
    2 段西往東方向直行，因閃避疏忽，右前車角與沿內湖路2
    段西往東右側路邊停車之210-QCJ號、TXZ-362輕型機車、9
    HD-886號、BCH-538號重型機車及腳踏車碰撞而肇事，未報
    案及留下姓名資料逕自離去。經警舉發「肇事致人受傷，未
    即採取其他必要措施而駛離」違規，爰依道路交通管理處罰
    條例第62條第1 項前段規定，裁處罰鍰新台幣3000元，吊扣
    駕駛執照1 個月。並依同條例第24條第1 條第1 款，應參加
    道路交通安全講習。
二、聲明異議意旨略以：伊於99年11月15 日11時37分許，駕駛車
    號322-AC號民營公車，進入臺北市○○○ 段54-6號前肇事，
    現場經台北市內湖交通分隊處理在案，因遭本車撞損之路邊
    停放車輛，均未有所有權人在場，未免所駕駛之大型公車阻
    礙交通，故於現場路面標示車輛位置後，先將公車移置安全
    處所，旋即返回現場處理，然於返回途中接獲員警通知，逕
    依道路交通管理處罰條例第62條第1 項，無人受傷或死亡而
    未依規定處置逃逸之規定裁處，與事實有違；且依同條第2
    項規定，駕車肇事，無人受傷或死亡且車輛上能行使須盡速
    移置，故異議人係依法移置車輛，並與受損車輛之所有權人
    和解，實無肇事逃逸等情，為免影響異議人之權益及生計，
    爰聲明異議，請撤銷原處分云云。
三、按警政署89年2 月2 日(89)警署交字第19949 號函略以：「
    逃逸」行為之構成要件，應考量該汽車駕駛人有無逃避救護
    傷者採取必要措施、向警察機關報告及不得駛離現場等義務
    及肇事責任之意圖，依個案具體事實認定之。另依道路交通
    事故處理辦法第3條 第4 款規定：發生道路交通事故，駕駛
    人或肇事人，不得任意移動肇事車輛及現場痕跡證據。但無
    人傷亡且車輛尚能行駛，或有人受傷且當事人均同意移置車
    輛時，應先標繪車輛位置及現場痕跡證據後，將車輛移置不
    妨礙交通之處所。經查，本件異議人周怡君係為光華巴士股
    份有限公司之駕駛員，以駕駛民營公車為業，其本案之肇事
    後臺北市政府警察局內湖分局交通分隊交通事故談話時亦供
    稱：我於99年11月15日11時37分許，駕駛車牌號碼322-AC號
    民營公車，沿內湖路2 段西往東方向直行，行經臺北市○○
    ○ 段54-6號前，見行人由行人穿越道北往南穿越，我因閃避
    行人剎車並往右閃避，右前車角與沿內湖路2 段西往東右側
    路邊停車之210-QCJ 號、TXZ-362 輕型機車、9HD-886 號、
    BC H -538 號重型機車及腳踏車碰撞而肇事，肇事後我往前
    開約5 台汽車車身距離停下來，下車於我車旁往後看，有看
    見有1 台機車倒地，並看見我車右前車角擦撞痕，沒有報警
    就開車駛離現場，回站後公司通知我車碰撞後肇事駛離現場
    ，警察在找我，我才又回到現場等語，有臺北市政府警察局
    內湖分局交通事故談話紀錄表在卷可稽（見本院卷第29頁）
    ，亦核與證人王動員所證：肇事前我目擊公車（322-AC）沿
    內湖路2 段西往東車道直行，至肇事地點、公車有往右偏就
    致其右前車身碰撞路邊停車的機車十幾部，肇事後，公車未
    停車處理駛離現場，而我尾隨並鳴喇叭，公車未停車，由內
    湖路2 段西往東向駛離等語（見本院卷第29頁背面）相符，
    足認異議人上開供述確堪採信，是以異議人於車禍發生後，
    明知自己駕駛車輛肇事，竟未留在現場等候員警前來處理並
    於肇事後，逕自駕車離開現場之事實，要足認定，此外，並
    有道路交通事故現場圖、臺北市政府警察局內湖分局交通分
    隊A3類道路交通事故調查報告表、臺北市政府警察局交通警
    察大隊道路交通事故初步分析研判表、臺北市政府警察局內
    湖分局交通分隊道路交通事故補充資料表、臺北市政府警察
    局內湖分局交通分隊道路交通事故談話紀錄表（見本院卷第
    27至29頁）可資佐證，堪信屬實，異議人前開所辯，顯屬事
    後卸責之詞，不足採信。至於異議人事後與被撞車輛之所有
    權人雖已達成和解，業據其提出和解書及領款收據在卷可參
    ，惟此部分之民事和解並不影響本件異議人違反道路交通管
    理事件之罰則，併此敘明。
五、綜上，異議人確有駕車肇事，無人受傷或死亡，未依規定處
    置逃逸之違規事實甚明。從而，原處分機關依據道路交通管
    理處罰條例第62條第1 項，裁處罰鍰新台幣3000元，吊駕駛
    執照1 個月。並依同條例第24條第1 條第1 款，應參加道路
    交通安全講習，其認事用法均無違誤，裁罰亦無不當，
    本件異議為無理由，應予駁回。
據上論斷，應依道路交通案件處理辦法第19條，裁定如主文。
中    華    民    國   100    年    2     月    21    日
                        交通法庭法  官  徐文瑞
以上正本證明與原本無異。
如不服本裁定，應於送達後5日內，向本院提出抗告狀。
                                書記官  桂大永
中    華    民    國   100    年    2     月    21    日